【裁判字號】    95,訴,3429
【裁判日期】    951213
【裁判案由】    毒品危害防制條例
【裁判全文】
臺灣高雄地方法院刑事判決          95年度訴字第3429號
公  訴  人  臺灣高雄地方法院檢察署檢察官
被      告  乙○○
上列被告因違反毒品危害防制條例案件，經檢察官提起公訴（95
年度毒偵字第7121號），被告於本院準備程序進行中，為有罪之
陳述，經本院合議庭裁定由受命法官獨任改依簡式審判程序審理
，並判決如下：
    主  文
乙○○施用第一級毒品，處有期徒刑陸月；又施用第二級毒品，
處有期徒刑肆月。應執行有期徒刑捌月。
    事  實
一、乙○○前於民國90年間，因施用毒品案件，經本院以90年度
    毒聲字第5982號裁定送觀察、勒戒後，認有繼續施用毒品之
    傾向，復先後以90年度毒聲字第7044號裁定令入戒治處所施
    以強制戒治、91年度毒聲字第2312號裁定停止戒治付保護管
    束，於91年5 月28日停止戒治處分，嗣於91年11月21日付保
    護管束期滿而強制戒治執行完畢，經臺灣高雄地方法院檢察
    署檢察官以91年度戒毒偵字第1112號為不起訴處分確定。詎
    仍不知戒絕毒癮，猶於上開強制戒治執行完畢釋放後5 年內
    ，基於施用第一級毒品海洛因之犯意，於95年8 月14日某時
    （起訴書誤載為95年8 月15日22時10分許回溯24小時內某時
    ），在不詳地點，施用第一級毒品海洛因1 次。另基於施用
    第二級毒品甲基安非他命之犯意，於95年8 月14日21時許，
    在其位於高雄市○○區○○街19號住處，以將甲基安非他命
    置放在錫箔紙上燒烤而吸食其煙霧之方式，施用甲基安非他
    命1 次，嗣為警於95年8 月15日17時30分許，持本院核發之
    搜索票在上址搜索查獲，並扣得姓名、年籍不詳，綽號「小
    偉」所有留有海洛因殘渣之鏟管2 支、甲基安非他命殘渣之
    吸食器1 組、未留有毒品殘渣之鋁箔紙2 張及空夾鍊袋1 批
    ，並經警採集其尿液送驗，呈嗎啡、甲基安非他命陽性反應
    ，而查悉上情。
二、案經高雄縣政府警察局仁武分局報告臺灣高雄地方法院檢察
    署檢察官偵查起訴。
    理  由
一、按本件被告乙○○所犯係死刑、無期徒刑、最輕本刑為3 年
    以上有期徒刑以外之罪，其於準備程序就被訴事實為有罪之
    陳述，經本院告知簡式審判程序之旨，並聽取其與檢察官之
    意見後，本院認無不得或不宜改依簡式審判程序進行之情事
    ，依刑事訴訟法第273 條之1 第1 項規定，裁定進行簡式審
    判程序，合先敘明。
二、訊據被告對於上揭犯行於本院審理時供承不諱，且被告於95
    年8 月15日為警所採集之尿液經送檢驗結果，確呈甲基安非
    他命、嗎啡陽性反應，此有台灣檢驗科技股份有限公司95年
    8 月31日KＺ000000000000號濫用藥物尿液檢驗報告、高雄縣
    政府警察局仁武分局偵辦毒品案件尿液採證檢驗對照表各1
    份附卷可稽。至起訴書所載被告係於95年8 月15日22時10分
    許回溯24小時內之某時（扣除公權力拘束期間），在不詳處
    所施用第一級毒品海洛因，惟依文獻記載，施用海洛因後24
    小時內經由尿液排出之量可達使用劑量之80 %，該毒品於尿
    液中排出之最長時限，受施用劑量、施用方式、個人體質及
    代謝情況等因素影響，因個案而異，一般可檢出之最長時間
    為海洛因服用後2 至4 天等情，有行政院衛生署管制藥品管
    理局90年5 月4 日管檢字第93902 號函影本1 份附卷可稽，
    則起訴書所載被告施用毒品之時間與被告上開自白之施用毒
    品時間，均係在施用第一級毒品海洛因後可檢出之時間範圍
    內，堪認為同一事實，而僅係時間誤載，附此敘明。是被告
    之任意性自白核與事實相符，洵堪採為論罪科刑之依據。本
    案事證明確，被告上開施用毒品犯行，堪以認定。
三、按觀察、勒戒或強制戒治執行完畢釋放後，5 年內再犯毒品
    危害防制條例第10條施用毒品之罪者，應依法追訴，同條例
    第23條第2 項定有明文。本件被告前於90年間，因施用毒品
    案件，經本院以90年度毒聲字第5982號裁定送觀察、勒戒後
    ，認有繼續施用毒品之傾向，復先後以90年度毒聲字第7044
    號裁定令入戒治處所施以強制戒治、91年度毒聲字第2312號
    裁定停止戒治付保護管束，於91年5 月28日停止戒治處分，
    並於91年11月21日付保護管束期滿而強制戒治執行完畢，經
    臺灣高雄地方法院檢察署檢察官以91年度戒毒偵字第1112號
    為不起訴處分確定，有該署刑案資料查註紀錄表、全國施用
    毒品案件紀錄表及臺灣高等法院被告前案紀錄表各1 份在卷
    可參。是被告於上開強制戒治執行完畢釋放後，5 年內再犯
    本件施用第一級毒品海洛因、第二級毒品甲基安非他命犯行
    ，依首開規定，應依法追訴，本院自得依法論罪科刑。
四、按海洛因係毒品危害防制條例第2 條第2 項第1 款所稱之第
    一級毒品，甲基安非他命係同條項第2 款所稱之第二級毒品
    ，均不得非法持有、施用。核被告所為，係犯毒品危害防制
    條例第10條第1 項之施用第一級毒品罪及同條第2 項之施用
    第二級毒品罪。又其持有第一、二級毒品後進而施用，其持
    有之低度行為，應為施用之高度行為所吸收，不另論罪。爰
    審酌被告經觀察、勒戒及強制戒治後，仍未能戒絕其毒癮，
    足證前開保安處安措施已難矯治其惡性，惟念其於犯罪後坦
    承犯行及所犯為自戕行為、其犯罪動機、生活狀況等一切情
    狀，量處如主文所示之刑，並定其應執行之刑，以資懲儆。
    又扣案之鏟管2 支、吸食器1 組，經檢驗結果，雖分別呈海
    洛因、甲基安非他命陽性反應，扣案之鋁箔紙2 張經檢驗結
    果，則無毒品反應，有高雄醫學大學中和紀念醫院95年10月
    31 日 編號00 00-000 至0000-000號檢驗報告共5 紙在卷為
    證；另扣案夾鍊袋1 批經當庭勘驗結果，亦未經使用而無殘
    渣，有本院95年11月23日審判程序筆錄可稽，然被告供承上
    開扣案物均為其友人「小偉」所有，本件亦查無證據足資佐
    認該扣案物確為被告所有供施用第一級毒品、第二級毒品所
    用之物，則此部分與被告本件施用毒品犯行並無關連性，自
    無庸諭知沒收，附此敘明。
據上論斷，應依刑事訴訟法第273 條之1 第1 項、第299 條第1
項前段，毒品危害防制條例第10條第1 項、第2 項，刑法第11條
前段、第51條第5 款，判決如主文。
本案經檢察官甲○○到庭執行職務。
中    華    民    國    95    年    12    月    13    日
                  刑事第十六庭  法  官  黃苙荌
以上正本證明與原本無異。
如不服本判決，應於判決送達後10日內，向本院提出上訴狀。
                                書記官  郭育秀
中    華    民    國    95    年    12    月    13    日
附錄本案論罪科刑法條全文：
毒品危害防制條例第10條
施用第一級毒品者，處 6 月以上 5 年以下有期徒刑。
施用第二級毒品者，處 3 年以下有期徒刑。


司法院資訊處製作；財團法人民間司法改革基金會備份。
